# 因评估增值确认的递延所得税负债转回时是进资本公积还是所得税费用？

提问人：xiaoqingnian 时间：2020-11-13 14:33:07
A公司控股合并B公司，持股比例51%，评估基准日B公司账面价值 1000 万，评估价值 1200 万，主要是固定资产评估增值 200 万所致。支付对价 612 万（ 1200 51%），假设购买日与评估基准日为同一天。合并日商誉25.5万（612-（1000+200-50）51%），合并日确认资本公积 150 万，递延所得税负债 50 万。 1 、因此商誉金额较小，对报表不构成重大影响，能否不确认，并在合并报表将这25.5万进当期损益处理？ 2 、递延所得税负债因评估增值固定资产折旧转回时是进资本公积还是所得税费用科目？

回答人：chenyiwei
非同一控制下合并，购买日当天的合并报表是不会出现资本公积的（除非是购买方以发行自身股份作为合并对价，则发行股份会形成资本公积，但这是另一回事）。后续递延所得税负债转回时，应当贷记合并报表层面的“所得税费用——递延所得税费用”。